臺灣高等法院臺南分院刑事裁定
111年度毒抗字第369號
抗  告  人  
即  被  告  陳虅真



上列抗告人即被告因聲請強制戒治案件，不服臺灣臺南地方法院
中華民國111年4月14日裁定（111年度毒聲字第290號）（聲請案
號：臺灣臺南地方法檢察署111年度聲戒字第62號、110年度毒偵
字第2518號），提起抗告，本院裁定如下：
    主  文
抗告駁回。
    理  由
一、原裁定意旨略以：抗告人即被告陳虅真因施用第二級毒品案
    件，經原審法院於民國111年3月30日裁定令入戒治處所強制
    戒治，該裁定正本囑託被告所在之法務部○○○○○○○○附設勒戒
    所（下稱臺南勒戒所）長官於同年4月1日送達被告收受，抗
    告期間自送達裁定翌日（同年月2日）起算5日。因被告係經
    監所長官提出抗告書狀，無扣除在途期間之問題，計至同年
    4月6日（星期三）止，抗告期間即已屆滿，被告遲至同年4
    月11日，始向其監所長官提出本件抗告狀，所提起之抗告顯
    已逾期，不合法律上之程式且無從補正，應予駁回等語。
二、被告抗告意旨略以：被告於111年4月1日收戒治單（指原審
    強制戒治裁定），4月2、3日放假4天，4月6日寄信，服務員
    退回給我，我整理一下，服務員說信都到科員那了，我的來
    不及，4月1日收信，4月2日至4月5日放假，4月6日開工交信
    被退，我補來不及，4月7日(四)放假，4月8日(五)開工，早
    餐正在吃，去工場再交信，早餐吃到一半，等等整理，我要
    去高雄，帶去高雄用高雄地址寄，來高雄，高雄的信件都出
    去了，禮拜六、禮拜天放假，此為遲延的原因。為此，提起
    抗告等語。
三、按抗告期間除有特別規定者外，為5日，自送達裁定後起算
    。原審法院認為抗告不合法律上之程式或法律上不應准許，
    或其抗告權已喪失者，應以裁定駁回之，刑事訴訟法第406
    條前段、第408條第1項前段分別定有明文。又在監獄或看守
    所之被告，於上訴期間內向監所長官提出上訴書狀者，視為
    上訴期間內之上訴。故羈押或另案在監執行中之被告茍係經
    由監獄或看守所提出上訴書狀，即無在途期間之可言（最高
    法院104年度台上字第1305號判決參照）。而依同法第419條
    之規定，抗告，除本章有特別規定外，準用第三編第一章關
    於上訴之規定。
四、經查：
　㈠被告因違反毒品危害防制條例案件，經檢察官聲請觀察、勒
    戒，原審法院認定被告於110年8月8日0時許，在高雄市○○區
    ○道○○號「孤獨」友人住處，施用第二級毒品甲基安非他命1
    次等情，於110年10月21日以110年度毒聲字第1050號裁定被
    告應送勒戒處所觀察、勒戒。被告自111年2月17日起經臺南
    勒戒所執行觀察、勒戒處分，認有繼續施用毒品之傾向，原
    審法院依檢察官聲請，於111年3月30日以111年度毒聲字第2
    90號裁定被告令入戒治處所強制戒治，其期間為6個月以上
    ，至無繼續強制戒治之必要為止，但最長不得逾1年，該強
    制戒治裁定囑託臺南勒戒所送達，於111年4月1日送達，由
    被告親自簽名及按指印簽收，有原審法院「裁定正本送達及
    檢送辦理單」及送達證書在卷可稽（原審毒聲290號卷第25
    至27、31頁），則本件抗告期間自送達翌日即111年4月2日
    起算，抗告期間屆滿之日為同年4月6日（該日為週三，非紀
    念日或其他休息日，無期間延長問題），且因被告在臺南勒
    戒所受觀察、勒戒處分，無庸扣除在途期間，被告嗣於111
    年4月8日移至法務部○○○○○○○○（下稱高雄戒治所）受強制戒
    治處分，其於同年4月11日9時始經由高雄戒治所提出本件刑
    事抗告狀，有其「刑事抗告狀」上高雄戒治所收受收容人訴
    狀章、收容人書狀核轉章之章戳印文可憑，則被告提出本件
    抗告狀於高雄戒治所，已逾越法定抗告不變期間。
　㈡被告抗告意旨雖主張4月1日收受強制戒治裁定，4月2日至4月
    5日放假，至4月6日寄信，經服務員告以該日來不及寄出云
    云，然在監所之受刑人（包括羈押之被告與其他受處分人）
    只要在上訴或抗告期間內向監所長官提出上訴或抗告書狀，
    即視為上訴或抗告期間內之上訴或抗告，至於監所何時交寄
    郵件，於受刑人提出書狀即視為上訴或抗告不生影響，本件
    抗告期間末日即111年4月6日非紀念日或休息日，被告全日
    均得以向監所長官提出抗告狀，即或監所非當日寄出被告之
    抗告狀，並不影響被告已於法定期間向監所長官提出抗告之
    效力，故被告此部分抗告意旨所指即屬無據。
五、綜上，被告逾法定期間提起抗告，顯屬違背法律上之程式，
    且無法補正，原裁定駁回其抗告，並無違誤，被告執前詞提
    起抗告，為無理由，應予駁回。
據上論斷，應依刑事訴訟法第412條，裁定如主文。
中　　華　　民　　國　　111 　年　　5 　　月　　12　　日
                  刑事第六庭    審判長法  官  張瑛宗
                                      法  官  李秋瑩
                                      法  官  林逸梅
以上正本證明與原本無異。
不得再抗告。 
　　　　　　 　　　　　　　　　　　　 書記官  施淑華
中　　華　　民　　國　　111 　年　　5 　　月　　12　　日